【裁判字號】    88,交聲,160
【裁判日期】    890229
【裁判案由】    聲明異議
【裁判全文】
臺灣臺中地方法院交通事件裁定                    八十八年度交聲字第一六０號
    原處分機關  交通部公路局臺中區監理所
    受  處分人
    即  異議人  甲○○
右列受處分人因違反道路交通管理處罰條例案件，對於交通部公路局臺中區監理所八
十八年十一月二十四日所為之處分（中監違駕字第六０─0000000號裁決書）
聲明異議，本院裁定如左：
    主  文
異議駁回。
    理  由
一、按汽車變換車道時，應保持安全距離。違反者，處二百元以上四百元以下（折合
    新臺幣六百元以上一千二百元以下）罰鍰；汽車駕駛人，駕駛汽車違反道路交通
    安全規則，因而肇事致人受傷者，吊扣其駕駛執照三個月至六個月。道路交通安
    全規則第九十八條第一項第六款、道路交通管理處罰條例第五十八條第一款、第
    六十一條第二項分別定有明文。另依違反道路交通管理事件統一裁罰標準表規定
    ，駕駛人於接獲舉發違反道路交通管理事件通知單後，於十五日之期限內繳納罰
    款者，處以法定最低額；逾期者，處以法定最高額。
二、本件聲明異議意旨略以：本件受處分人即異議人甲○○於民國八十八年十月五日
    上午九時三十分許，駕駛車牌號碼ＫＬ─六七九號營業用曳引車，在臺中市○○
    ○路與國際街之交岔路口附近，雖因變換車道未保持安全距離，致與被害人李安
    富所駕駛車牌號碼ＮＳ─０二三五號自小客車發生碰撞而肇事，然被害人只有車
    損，其身體並無受傷，且本件已和解，異議人應無違規肇事致人受傷之行為云云
    。
三、經查，異議人駕駛前述車輛於上開時、地違規變換車道時未保持安全距離因而肇
    事致被害人李安富受傷乙節，業經證人即本件舉發之員警黃義收於本院調查時到
    庭結證稱：「（本件違規通知單是否你舉發？）是我當場告發的，：：：當時我
    有問李安富，他說他的腳有受傷，我在現場有拍照存證，提出現場照片六張附卷
    ，依照片顯示，李安富之右小腿有刮傷，我有問他傷勢來源，他說是因本件車禍
    造成的，所以我才當場舉發異議人違規肇事致人受傷，現場並無和解，是事後才
    和解的。」、「（有無當場檢視李安富之傷是舊傷痕或是新傷痕？）我當場有檢
    視，確實是新傷痕。」等語甚詳，並有現場及被害人李安富受傷之照片六張附卷
    可資佐憑，參以本件異議人與證人黃義收，素不認識，亦無仇怨，證人黃義收依
    法執行勤務，當無誣陷之理，足見證人黃義收上開所證，堪信屬實，應予採信。
    則異議人猶以前揭情詞抗辯，核與事實不符，顯係飾卸諉責之詞，洵無足採。從
    而，本件事證已臻明確，異議人確有違反首揭道路交通管理處罰條例等規定之事
    實，已堪認定。從而，原處分機關據以援引上開規定，裁處自異議人收受裁決書
    之日起至八十八年十一月二十四日止，依最低額裁罰，逾期依最高額裁罰，並吊
    扣駕照六個月，均無不當。本件聲明異議為無理由，應予駁回。
四、據上論斷，應依道路交通案件處理辦法第十九條，裁定如主文。
中      華      民      國      八十九      年      二    月  二十九    日
                                臺灣臺中地方法院交通法庭
                                    法  官  呂  明  坤
右正本證明與原本無異。
如不服本裁定應於送達後五日內向本院提出抗告狀。
                                    書記官
中      華      民      國      八十九      年      二    月  二十九    日


司法院資訊處製作；財團法人民間司法改革基金會備份。
